【裁判字號】    95,易,111
【裁判日期】    950419
【裁判案由】    毒品危害防制條例
【裁判全文】
臺灣臺北地方法院刑事判決               95年度易字第111號
公  訴  人  臺灣臺北地方法院檢察署檢察官
被      告  甲○○
上列被告因毒品危害防制條例案件，經檢察官提起公訴（94年度
毒偵字第3063號），本院改依簡式審判程序審理，茲判決如下：
    主  文
甲○○連續施用第二級毒品，累犯，處有期徒刑捌月。扣案第二
級毒品安非他命壹包（驗餘淨重零點柒公克，含包裝）沒收銷燬
，扣案分裝勺管壹支、吸食器壹組均沒收。
    事實及理由
一本件犯罪事實、證據、理由及適用法條，均引用檢察官起訴書
  之記載（如附件）。
二本院審酌被告施用第二級毒品，施用期間極長，對個人身心戕
  害甚鉅，本應從重量刑，但念其犯後態度良好，坦承犯行，且
  所犯屬自戕行為等一切情狀，量處如主文所示之刑。扣案安非
  他命一包（驗餘淨重○點七公克）屬第二級毒品，與所附著之
  包裝無法剝離殆盡，不問屬於犯人與否，應依毒品危害防制條
  例第十八條第一項前段規定諭知沒收銷燬之；扣案分裝勺管一
  支、吸食器一組為供被告施用安非他命所用之物，且均為被告
  所有，已經其供承在卷，均應依刑法第三十八條第一項第二款
  沒收之。
三本件被告所犯為死刑、無期徒刑、最輕本刑三年以上有期徒刑
  以外之罪，亦非高等法院管轄第一審之案件，其於本院行準備
  程序時並就被訴事實為有罪之陳述，經聽取檢察官及被告之意
  見後，依刑事訴訟法第二百七十三條之一第一項之規定，由本
  院合議庭裁定本件改依簡式審判程序，並由受命法官獨任進行
  審理。
四適用之法條：刑事訴訟法第二百七十三條之一第一項、第二百
  九十九條第一項前段、第三百十條之二、第四百五十四條，毒
  品危害防制條例第十條第二項、第十八條第一項前段，刑法第
  十一條前段、第五十六條、第四十七條、第三十八條第一項第
  二款。
本案經檢察官李鴻維到庭執行職務
中    華    民    國    95    年    4     月    19    日
                        刑事第十五庭  法 官   邱蓮華
上正本證明與原本無異。
如不服本判決，應於判決送達後10日內，向本院提出上訴狀。
                                      書記官  王黎輝
中    華    民    國    95    年    4     月    20    日
附件
臺灣臺北地方法院檢察署檢察官起訴書
                                   94年度毒偵字第3063號
    被      告  甲○○  男  33歲（民國○○年○月○日生）
                        住臺北市○○區○○路650巷15弄臨
                        18之19號
                        國民身分證統一編號：Ｚ000000000號
上列被告因違反毒品危害防制條例案件，業經偵查終結，認應提
起公訴，茲敘述犯罪事實、證據並所犯法條如下：
        犯罪事實
一、甲○○於民國89年間因施用毒品案件，經觀察、勒戒後，認
    無繼續施用毒品之傾向，由本署檢察官於89年 1月31日以89
    年度毒偵字第 313號為不起訴處分確定後，同年復因施用毒
    品案件，再經觀察、勒戒後，認有繼續施用毒品之傾向，經
    裁定送強制戒治並經本署檢察官提起公訴，由臺灣臺北地方
    法院判處有期徒刑6月確定，於91年7月27日執行完畢，其強
    制戒治部分並於90年 7月22日期滿執行完畢。復於91年間因
    施用第二級毒品安非他命案件，經本署檢察官聲請簡易判決
    處刑，並聲請強制戒治，經臺灣臺北地方法院判處有期徒刑
    6 月確定，並於93年7月8日執行完畢，其強制戒治部分則因
    修法於93年1月9日釋放。詎其仍不知悔改，復基於施用第二
    級毒品之概括犯意，自93年 7月底起至94年4月20日晚上7時
    許，連續在臺北市○○區○○路650巷15弄18之19號1樓住處
    內，施用第二級毒品安非他命，嗣於94年4月21日上午8時10
    分，在上址為警查獲，並扣得安非他命1包（淨重 0.71公克
    ）、吸食器1組、分裝杓管1支等物。
二、案經臺北市政府警察局信義分局報告偵辦。
        證據並所犯法條
一、證據清單及待證事實
┌──┬───────────┬─────────────┐
│編號│ 證據名稱             │ 待證事實                 │
├──┼───────────┼─────────────┤
│一  │被告甲○○之自白      │坦承其自93年7月底起至94年4│
│    │                      │月20日晚上7 時許止，在上揭│
│    │                      │住處，施用第二級毒品安非他│
│    │                      │命之事實。                │
├──┼───────────┼─────────────┤
│二  │台灣尖端先進生技股份有│被告有施用第二級毒品安非他│
│    │限公司濫用藥物檢驗報告│命之事實。                │
│    │1紙                   │                          │
├──┼───────────┼─────────────┤
│三  │本署89年度毒偵字第1910│1.被告前因施用毒品案件，經│
│    │號、第2083號、第2178號│強制戒治執行完畢釋放後，5 │
│    │、第2228號起訴書、91年│年內再犯毒品危害制條例第10│
│    │度毒偵字第2697號聲請簡│條之罪之事實。            │
│    │易判決處刑書、臺灣臺北│2.被告為累犯之事實。      │
│    │地方法院89年度易字第  │                          │
│    │1632號、92年度簡字第71│                          │
│    │8號刑事判決書及全國施 │                          │
│    │毒品案件紀錄表、本署刑│                          │
│    │案資料查註紀錄表各1份 │                          │
├──┼───────────┼─────────────┤
│四  │臺北市政府警察局鑑驗通│扣案毒品檢驗出第二級毒品安│
│    │知書、臺北市政府警察局│非他命之事實。            │
│    │信義分局毒品初步鑑驗報│                          │
│    │告單各1紙             │                          │
├──┼───────────┼─────────────┤
│五  │扣案第第二級毒品安非他│佐證被告有施用第二級毒品安│
│    │命 1包（淨重0.71公克）│非他命之事實。            │
│    │、安非他命吸食器 1組、│                          │
│    │分裝杓管1支及翻拍照片4│                          │
│    │紙等物                │                          │
└──┴───────────┴─────────────┘
二、核被告所為，係犯毒品危害防制條例第10條第 2項施用第二
    級毒品罪嫌，其先後多次施用第二級毒品安非他命行為，時
    間密接、犯罪構成要件相同，顯係基於概括犯意反覆為之，
    請依連續犯規定論處。又被告前受有期徒刑之執行完畢， 5
    年內再犯本案有期徒刑以上之罪，為累犯，請依刑法第47條
    之規定加重其刑。扣案如事實欄所示之物，請依法宣告沒收
    並銷燬之。
三、依毒品危害防制條例第23條第2 項及刑事訴訟法第251條第1
    項提起公訴。
    此  致
臺灣臺北地方法院
中    華    民    國    94    年    12    月    23    日
                          檢  察  官  黃  賽  月
本件正本證明與原本無異
中    華    民    國    95    年     1    月     3    日
                          書  記  官  張  靜  玫
附錄本案所犯法條全文
毒品危害防制條例第10條
施用第一級毒品者，處6月以上5年以下有期徒刑。
施用第二級毒品者，處 3 年以下有期徒刑。


司法院資訊處製作；財團法人民間司法改革基金會備份。
